【裁判字號】    96,簡上,206
【裁判日期】    970314
【裁判案由】    過失傷害
【裁判全文】
臺灣新竹地方法院刑事判決
上  訴  人
即  被  告  甲○○
上列上訴人因過失傷害案件，不服本院竹東簡易庭於中華民國96
年9月11日所為之96年度竹東交簡字第137號刑事簡易判決（聲請
簡易判決處刑案號：臺灣新竹地方法院檢察署96年度偵字第3545
號）提起上訴，本院管轄第二審之合議庭判決如下：
    主  文
原判決撤銷。
甲○○因過失傷害人，處有期徒刑肆月，如易科罰金，以新臺幣
壹仟元折算壹日；減為有期徒刑貳月，如易科罰金，以新臺幣壹
仟元折算壹日。緩刑貳年。
    犯罪事實及理由
壹、構成犯罪事實：
一、甲○○於民國95年12月25日晚間7時許，騎乘車牌號碼F77－
    986號重型機車，沿新竹縣竹東鎮○○路○段往新竹市方向行
    駛，嗣於同日晚間7時25分許，行經新竹縣竹東鎮○○路○段
    與富貴街街口之行人穿越道時，原應注意行車時速應依標誌
    規定行駛，且行經閃光黃燈號誌路口，車輛應減速接近，注
    意安全，小心通過，又汽車行經行人穿越道，遇有行人穿越
    時，無論有無交通指揮人員指揮或號誌指示，均應暫停讓行
    人先行通過，而依事發當時天候晴、道路無缺陷、無障礙物
    及視距良好等情形觀之，客觀上並無不能注意之情事，其竟
    疏未注意，貿然以時速60、70公里之速度穿越上開街口，適
    有乙○○在行人穿越道上由南往北方向穿越中興路行抵該街
    口，甲○○因而閃避不及撞擊乙○○左腳及左胸部，導致乙
    ○○倒地受有左鎖骨遠端骨折、左足第5蹠骨骨折之傷害。
    甲○○於偵查犯罪機關尚不知何人犯罪前，隨即攔停當時經
    過之巡邏警車，向警員張文雄當場承認為肇事者並陳述本件
    車禍事實經過自首接受裁判。
二、案經乙○○訴由新竹縣警察局竹東分局報請臺灣新竹地方法
    院檢察署檢察官偵查後聲請簡易判決處刑。
貳、認定犯罪事實所根據的證據及理由：
一、程序部分：
    按傳聞法則之重要理論依據，在於傳聞證據未經當事人之反
    對詰問予以核實，乃予排斥，惟若當事人已放棄對原供述人
    之反對詰問權，於法院審判時表明同意該等傳聞證據可作為
    證據，基於證據資料愈豐富，愈有助於真實發現之理念，並
    貫徹刑事訴訟法修法加重當事人進行主義之精神，確認當事
    人對於證據能力有處分權之制度，傳聞證據經當事人同意作
    為證據，法院認為適當者，亦得為證據。另當事人對於傳聞
    證據表示「沒有意見」，而未於言詞辯論終結前聲明異議（
    Without Objection ），應視為已有將該等傳聞證據採為證
    據之同意，此刑事訴訟法第159條之5定有明文。本案上訴人
    即被告甲○○於本院審理程序中已表示對本院所提示卷內人
    證、物證之證據能力沒有意見，迄本院辯論終結前，被告亦
    未爭執卷附所有證據之證據能力，依刑事訴訟法第159條之5
    第2項之規定，應視為被告已同意本案犯罪事實欄相關之傳
    聞證據均可作為證據；另檢察官於本院審理程序中已表示對
    本院所提示調查之卷內人證物證之證據能力沒有意見，本院
    斟酌本案卷內之證據並非非法取得，亦無證明力明顯過低之
    情形，且經本院於審判期日依法進行證據之調查、辯論，
    當事人於訴訟上之程序權，已受保障，卷附所有人證、物證
    ，均得採為證據，先予敘明。
二、實體部分：
  (一)訊據被告甲○○對於其於上開時、地，騎乘重型機車，不慎
    與告訴人乙○○發生車禍，致告訴人乙○○受有左鎖骨遠端
    骨折、左足第5蹠骨骨折之傷害之事實坦承不諱，核與告訴
    人乙○○於偵查中指訴之情節大致相符，並有道路交通事故
    調查報告表（一）（二）、道路交通事故現場圖、馬偕紀念
    醫院新竹分院乙種診斷證明書、東元綜合醫院（乙種）診斷
    證明書、臺灣省竹苗區車輛行車事故鑑定委員會96年9月3日
    竹苗鑑960450字第0965302931號鑑定意見書（鑑定結果：一
    、甲○○駕駛重機車行經閃光號誌岔路口超速行駛且未讓在
    行人穿越道之行人優先通行，為肇事原因；二、乙○○在行
    人穿越道上行走被撞，無肇事因素），堪認被告之自白與事
    實相符，應可採信。
  (二)按行車速度，依速限標誌或標線之規定，又汽車行經行人穿
    越道，遇有行人穿越時，無論有無交通指揮人員指揮或號誌
    指示，均應暫停讓行人先行通過。道路交通安全規則第93條
    第1項、第103條第2項定有明文。又按特種閃光號誌各燈號
    顯示之意義如左：一、閃光黃燈表示「警告」，車輛應減速
    接近，注意安全，小心通過。道路交通標誌標線號誌設置規
    則第211條第1項第1款亦有明文規定。查被告甲○○係領有
    汽車駕駛執照之人，此有被告出示之汽車駕駛執照影本可憑
    ，其對於上開規定應知之甚稔，且為其騎乘機車應行注意之
    事項，而本件車禍發生當時道路速限為60公里，而路口行車
    管制號誌為閃光黃燈，天候晴，路面乾燥而無缺陷，無障礙
    物，視距良好，有前開道路交通事故調查報告表（一）附卷
    可稽，是依當時情況，被告於客觀上均無不能注意之情事，
    詎被告甲○○竟疏未注意車速，行經閃光黃燈號誌時亦未減
    速接近，注意安全，小心通過，則貿然以時速60、70公里之
    速度超速直行，致行經上開行人穿越道時因閃避不及，肇生
    本件車禍，足見被告甲○○就本件事故之發生確有過失甚明
    。又告訴人乙○○確因本件交通事故受有左鎖骨遠端骨折、
    左足第5蹠骨骨折之傷害，已如前述，則被告之過失行為與
    告訴人之受傷結果間，顯有相當因果關係。
  (三)綜上，本案事證明確，被告過失傷害犯行堪以認定。
、撤銷改判的理由：
一、被告甲○○上訴意旨略以：(一)被告甲○○於95年12月25日晚
    間7時許與行人乙○○擦撞時，即刻報案予新竹縣警察局竹
    東分局二重埔派出所，有新竹縣警察局道路交通事故當事人
    登記聯單編號：95B02078號及警員為證，實符自首要件。(二)
    事發當時之經過與聲請簡易判決處刑書所述之相異處為：乙
    ○○在行進間，突然轉身往回走，才會使被告煞車不及撞擊
    她的，而非能注意之情事。(三)案發時車速之認定，是依被告
    自述60、70公里之最不利於被告之認定，實有不服。查被告
    甫自軍中退伍，謀得工作，習藝求生，平時奉公守法，絕無
    意傷人，事發後驚恐萬分，亦尋求劉女士之諒解，無巨額之
    金錢賠償其損失之需求，縱借貸亦未得同意，請准改判緩刑
    之所請等語。
二、經查：
  (一)量刑的輕重及緩刑之宣告，屬事實審法院得依職權自由裁量
    之事項，苟已斟酌刑法第57條各款所列情狀而未逾越法定刑
    度，且未宣告緩刑，不得遽指為違法。且在同一犯罪事實與
    情節，如別無其他加重或減輕之原因，下級審量定之刑，亦
    無過重或失輕之不當情形，則上級審法院對下級審法院之職
    權行使，原則上應予尊重。
  (二)原審論處被告甲○○罪刑本非無見，然查本件被告甲○○於
    犯行未被發覺前，主動攔停經過之巡邏警車，並主動向警員
    陳述其為肇事者，而自願接受裁判，得依自首規定減輕其刑
    。原審漏未審酌被告甲○○自首之事實，尚有未洽。被告以
    原審判決量刑過重為由上訴，則有理由，是原判決既有前開
    可議之處，自應由本院予以撤銷改判之。
肆、自為判決的論罪科刑理由：
一、論罪：
  (一)核被告甲○○所為，係犯刑法第284條第1項前段之過失傷害
    ，又行經行人穿越道不依規定讓行人優先通行，因而致人受
    傷，應依道路交通管理處罰條例第86條第1項規定加重其刑
    。
  (二)按犯人在犯罪未發覺之前，向該管公務員告知其犯罪，而不
    逃避接受裁判，即與刑法第62條前段規定自首之條件相符，
    不以言明「自首」並「願受裁判」為必要。而所謂未發覺之
    罪，係以凡不知犯罪之事實或雖知有犯罪事實，而不知犯罪
    之何人皆屬之。查被告甲○○駕車肇事後，於新竹縣警察局
    竹東分局二重埔派出所警員張文雄駕駛警車巡邏經過上開地
    點時，旋即趨前攔停，並當場承認為肇事人嗣後並接受裁判
    一節，有本院97年3月6日審理筆錄及本院公務電話紀錄表1
    紙在卷可考（見本院96年度簡上字第206號卷第29、32－34
    頁），顯已合於刑法第62條前段自首規定之要件，爰依該規
    定減輕其刑，並先加後減之。
二、科刑：
  (一)主刑：爰審酌被告甲○○因一時疏忽，穿越上開街口時，因
    行經閃光號誌岔路口超速行駛，且未讓在行人穿越道之行人
    優先通行，致閃避不及撞擊告訴人乙○○之左腳及左胸部，
    使告訴人乙○○因而受有如事實欄所述之傷害，犯罪後坦認
    犯行，並與告訴人乙○○於本院民事庭96年11月12日成立民
    事調解，且已分期給付調解所約定之賠償金額，此有本院96
    年度竹調字第339號調解筆錄1份及本院公務電話紀錄表1紙
    在卷可稽（見本院96年度簡上字第206號卷第15、26頁）等
    一切情狀，量處如主文所示之刑，並諭知易科罰金之折算標
    準。又查被告所犯上開之罪，犯罪時間係在96年4月24日以
    前，核與中華民國九十六年罪犯減刑條例第2條第1項第3款
    規定相符，應予減刑，爰依法減刑如主文所示，並諭知易科
    罰金之折算標準。
  (二)緩刑：查被告甲○○前未曾因故意犯罪受有期徒刑以上刑之
    宣告，有臺灣高等法院被告前案紀錄表及臺灣新竹地方法院
    檢察署刑案資料查註紀錄表各1份在卷可參，其因一時疏失
    ，致罹刑章，犯後坦承犯行，經此偵審程序及科刑判決，應
    能知所警惕，而無再犯之虞，本院因認對其所宣告之刑，以
    暫不執行為當，爰依刑法第74條第1項第1款之規定，予宣告
    緩刑二年，促其戒慎，以啟自新。
伍、適用法律的依據：
一、程序法方面：刑事訴訟法第455條之1第1項、第3項、第369
    條第1項前段、第364條、第299條第1項前段。
二、實體法方面：道路交通管理處罰條例第86條第1項，刑法第
    284條第1項前段、第41條第1項前段、第62條前段、第74條
    第1項第1款，刑法施行法第1條之1第1項、第2項前段，中華
    民國九十六年罪犯減刑條例第2條第1項第3款、第7條，判決
    如主文。
本案經檢察官郭進昌到庭執行職務。
中    華    民    國    97    年    3     月    14    日
                  刑事第四庭  審判長法  官  林秋宜
                                    法  官  馮俊郎
                                    法  官  劉兆菊
以上正本證明與原本無異。
不得上訴。
中    華    民    國    97    年    3     月    14    日
                                    書記官  柯雅菱
附錄本院論罪科刑法條：
中華民國刑法第284條
（過失傷害罪）
因過失傷害人者，處六月以下有期徒刑、拘役或五百元以下罰金
，致重傷者，處一年以下有期徒刑、拘役或五百元以下罰金。
從事業務之人，因業務上之過失傷害人者，處一年以下有期徒刑
、拘役或一千元以下罰金，致重傷者，處三年以下有期徒刑、拘
 役或二千元以下罰金。


司法院資訊處製作；財團法人民間司法改革基金會備份。
